Carlos Jiménez

DESARROLLADOR

SOBRE MI

Desarrollador fullstack con experiencia en TypeScript, React.js, Next.js, NodeJS y base de datos. Tengo sólidos conocimientos en diseño de lógica de frontend, integración de APIs y optimización de rendimiento. Apasionado por aprender nuevas tecnologías y aplicar buenas prácticas en desarrollo web.

CONTACTO



584248786695



carlosmjimenezg@gmail.com



https://h4ruuuruportafolio.vercel.app/

G

https://github.com/Carlos-jim

EXPERIENCIA

DESARROLLO FRONTEND (WORDPRESS)

Agencia de Marketing Digital, EasyCreative | Abril 2023 - Octubre 2023

- · Modificaciones a los sitios webs existentes
- · Desarrollo de sitios webs
- · Mantenimiento de la página web

DESARROLLADOR FRONTEND Sumerly | Noviembre 2024

- Desarrollo de componentes dinamicos con React y Tailwind
- Implementación de APIs RESTful
- Manejo de Prisma para facilitar la interacción eficiente con bases de datos.

DESARROLLADOR FULLSTACK

VOS (Virtual Office System) | Septiembre 2024 - Actualmente

- Desarrollo y manteniemiento de aplicaciones web responsivas utilizando Typescript y NextJS
- Integración eficiente de APIs RESTful, diseñando arquitecturas escalables que mejoraron la eficiencia en la comunicación entre frontend y backend.
- Gestión de bases de datos relacionales con MySQL y Prisma (ORM), asegurando consultas optimizadas, seguridad de datos y migraciones fluidas.

FORMACIÓN

UNIVERSIDAD DE ORIENTE

Licenciatura en Informática 2021 - Actual

IDIOMAS

ESPAÑOL Nativo INGLÉS A2